【裁判字號】    97,訴,289
【裁判日期】    970714
【裁判案由】    違反毒品危害防制條例
【裁判全文】
臺灣雲林地方法院刑事判決               97年度訴字第289號
公  訴  人  臺灣雲林地方法院檢察署檢察官
被      告  甲○○
上列被告因違反毒品危害防制條例案件，經檢察官提起公訴（96
年度毒偵字第1318號），被告於準備程序進行中，就被訴事實為
有罪之陳述，經本院合議庭裁定由受命法官獨任進行簡式審判程
序，判決如下：
    主  文
甲○○施用第一級毒品，累犯，處有期徒刑柒月；扣案之海洛因
貳包（驗後餘毛重零點陸捌公克）沒收銷燬之；扣案之注射針筒
肆支及食鹽水貳瓶，均沒收之。
    事實及理由
壹、程序事項：
    本件經被告於準備程序期日為有罪之陳述，經受命法官告知
    簡式審判程序之旨，並聽取當事人之意見後，本院認無不得
    或不宜改依簡式審判程序進行之處，爰依刑事訴訟法第273
    條之1 第1 項，裁定由受命法官獨任進行簡式審判程序，則
    依據刑事訴訟法第273 條之2 、同法第159 條第2 項之規定
    ，不適用傳聞法則有關限制證據能力之相關規定；並得依同
    法第310 條之2 之準用同法第454 條之規定製作略式判決書
    ，依法僅需記載犯罪事實、證據名稱及應適用之法條，並得
    以簡略方式為之，合先敘明。
貳、實體事項：
一、構成犯罪事實：
    甲○○前於民國82年間因違反肅清煙毒條例案件經臺灣板橋
    地方法院以82年度訴字第1832號判處有期徒刑2 年，83年亦
    因相同案件經同一法院判處有期徒刑3 年4 月，二罪接續執
    行5 年4 月，發監執行後假釋出監，嗣撤銷假釋執行殘刑3
    年3 月28日，又於85年間再因違反肅清煙毒條例及麻醉藥品
    管理條例案件，經臺灣板橋地方法院以85年度訴字第3161號
    分別判處有期徒刑4 年、3 月，合併定應執行刑4 年2 月，
    接續執行上揭殘刑於86年6 月20日入監，89年10月21日縮短
    刑期假釋出監，假釋又遭撤銷，91年5 月10日再度入監執行
    殘刑，95年7 月12日縮刑期滿甫執行完畢（檢察官誤載為迄
    93 年3月28日保護管束期滿未經撤銷，以已執行完畢論）。
    其於90年間亦因施用毒品案件，經送觀察、勒戒後，認有繼
    續施用毒品之傾向，92年1 月9 日送強制戒治，92年10月13
    日裁定停止強制戒治出所，所餘戒治期間，付保護管束，92
    年12月10日期滿執行完畢。猶未能戒除其毒癮，復於前開強
    制戒治執行完畢釋放後五年內，再基於施用第一級毒品海洛
    因之犯意，於96年7 月12日下午2 時許，在其位於雲林縣臺
    西鄉溪頂村86號之住處，以將第一級毒品海洛因摻入香菸燃
    燒吸食其煙霧之方式，施用第一級毒品海洛因1 次。嗣於96
    年7 月12日19時30分許，在臺北縣土城市○○路○段14巷2
    弄16號3 樓為警查獲，扣得海洛因2 包（共毛重0.7 公克，
    驗後餘毛重0.68公克）、注射針筒4 支及食鹽水2 瓶，同日
    經其同意採集尿液送驗，檢出毒品嗎啡陽性反應，始悉上情
    。（關於施用第二級毒品罪嫌部分經臺灣雲林地方法院檢察
    署檢察官撤回其起訴）
二、認定犯罪事實所憑之證據名稱：
  (一)臺灣檢驗科技股份有限公司濫用藥物尿液檢驗報告1 份（檢
    體編號：H00000000 號）。
  (二)臺北縣政府警察局樹林分局毒品危害防制條例被移送者姓名
    暨代碼對照表1 份。
  (三)臺灣檢驗科技股份有限公司濫用藥物檢驗報告1 份（白色粉
    末共2 包，共毛重0.7 公克，因鑑驗使用0.02公克），檢察
    官誤載為「臺灣檢驗科技股份有限公司濫用藥物尿液檢驗報
    告1 份」。
  (四)刑案資料查註紀錄表、全國施用毒品案件紀錄表各1 份。
  (五)扣案之海洛因2 包、注射針筒4 支、食鹽水2 瓶。
  (六)被告甲○○之自白。
三、論罪科刑之理由：
  (一)按海洛因為毒品危害防制條例第2 條第2 項第1 款所定之第
    一級毒品，不得非法持有、施用。核被告甲○○所為，係犯
    毒品危害防制條例第10條第1 項施用第一級毒品罪。
  (二)被告施用毒品而持有海洛因之行為，為施用之高度行為所吸
    收，不另論罪。
  (三)查被告前於82年間因違反肅清煙毒條例案件經臺灣板橋地方
    法院以82年度訴字第1832號判處有期徒刑2 年，83年亦因相
    同案件經同一法院判處有期徒刑3 年4 月，二罪接續執行5
    年4 月，發監執行後假釋出監，嗣撤銷假釋執行殘刑3 年3
    月28日，又於85年間再因違反肅清煙毒條例及麻醉藥管理條
    例案件，經臺灣板橋地方法院以85年度訴字第3161號分別判
    處有期徒刑4 年、3 月，合併定應執行刑4 年2 月，接續執
    行上揭殘刑於86年6 月20日入監，89年10月21日縮短刑期假
    釋出監，假釋又遭撤銷，91年5 月10日再度入監執行殘刑，
    95年7 月12日縮刑期滿甫執行完畢，有臺灣高等法院被告前
    案紀錄表1 件在卷可參，其於5 年內故意再犯本件有期徒刑
    以上之罪，為累犯，應依刑法第47條第1 項規定，加重其刑
    。
  (四)爰審酌被告僅係國中畢業，原從事水泥工，收入不低，僅因
    好奇而施用毒品，及前有多次毒品前科，再犯本件施用毒品
    之罪，亟待矯治，其施用毒品係屬自戕行為並未損害他人，
    及其於犯罪後已坦承犯行，同時考量施用毒品之戒癮性不高
    ，極易一再施用，暨檢察官求處有期徒刑7 月等一切情狀，
    量處如主文所示之刑。
  (五)扣案之白色粉末2 包，共毛重0.7 公克（鑑驗使用0.02公克
    ），經檢驗呈海洛因陽性反應，有臺灣檢驗科技股份有限公
    司96年8 月1 日CH/2007/71356 號濫用藥物檢驗報告1 份（
    送驗文號：北縣警樹偵字第0960019959號）可參，應依毒品
    危害防制條例第18條第1 項前段之規定宣告沒收銷燬之。而
    扣案之注射針筒4 支及食鹽水2 瓶等物，為被告所有，且係
    供施用海洛因所用之物，業經其供明在卷，應依刑法第38條
    第1 項第2 款之規定併予宣告沒收之。
四、適用之法律：
  (一)刑事訴訟法第273 條之1 第1 項、第299 條第1 項前段、第
    310 條之2 、第454 條。
  (二)毒品危害防制條例第10條第1 項、第18條第1 項前段，刑法
    第11條、第47條第1 項、第38條第1 項第2 款。
中    華    民    國    97    年    7     月    14    日
                  刑事第四庭    法  官  李淑惠
以上正本證明與原本無異。
如不服本判決，應於判決收受後10日內，向本院提出上訴狀（須
附繕本）。
                                書記官  林佳慧
中    華    民    國    97    年    7     月    14    日
附錄本案論罪科刑法條全文：
毒品危害防制條例第10條
施用第一級毒品者，處 6 月以上 5 年以下有期徒刑。
施用第二級毒品者，處 3 年以下有期徒刑。


司法院資訊處製作；財團法人民間司法改革基金會備份。
